【裁判字號】    99,訴,410
【裁判日期】    990419
【裁判案由】    毒品危害防制條例
【裁判全文】
臺灣臺北地方法院刑事判決               99年度訴字第410號
公  訴  人  臺灣臺北地方法院檢察署檢察官
被      告  甲○○
上列被告因違反毒品危害防制條例案件，經檢察官提起公訴（九
十九年度毒偵字第五○六號），被告於本院準備程序中就被訴事
實為有罪之陳述，經告知簡式審判程序之旨，並聽取公訴人及被
告之意見後，本院合議庭認為適宜由受命法官獨任進行簡式審判
程序而裁定改由受命法官獨任進行簡式審判程序審理，判決如下
：
    主      文
甲○○施用第一級毒品，累犯，處有期徒刑拾月。
扣案之第一級毒品海洛因（不含包裝袋，淨重零點壹壹陸零公克
，驗餘淨重為零點壹壹肆零公克）壹包沒收銷燬之。包裝上開第
一級毒品海洛因之包裝袋壹個沒收。
    事實及理由
一、本案犯罪事實及證據除引用如附件所示之起訴書之記載，且
    起訴書犯罪事實欄二第二行以下所載之「基於施用第一級毒
    品及第二級毒品之犯意，於民國九十九年一月二十三日下午
    一時許，在臺北縣中和市○○路六九九巷二弄十二號四樓住
    處內，以將海洛因加水稀釋置於注射針筒，再注射至身體血
    管之方式，施用第一級毒品海洛因；另於九十九年一月二十
    四日為警採集尿液回溯九十六小時內之某日時，在不詳地點
    ，施用第二級毒品安非他命、甲基安非他命。」應予更正為
    「基於施用第一級毒品海洛因、第二級毒品甲基安非他命之
    犯意，於九十九年一月二十三日十三時許，在其臺北縣中和
    市○○路六七七巷二弄十二號四樓住處內，同時施用第一級
    毒品海洛因及第二級毒品甲基安非他命一次。」（此並經公
    訴人於本院九十九年四月十五日審理時當庭更正），犯罪事
    實欄三所載之「案經臺北縣政府警察局中和分局報告偵辦。
    」應予更正為「案經臺北市政府警察局萬華分局報告偵辦。
    」，證據並所犯法條欄一編號三證據名稱所載之「九十九年
    一月二十七日」應予更正為「九十九年二月五日」外，另補
    充記載如下：
(一)犯罪事實部分：甲○○有竊盜、違反麻醉藥品管理條例、賭
    博、傷害等前科。甲○○於民國九十年間，因犯施用第二級
    毒品罪，經本院以九十年度易字第一○一七號判決判處有期
    徒刑七月確定；其因施用第一級毒品案件，經臺灣臺北地方
    法院檢察署檢察官聲請本院以九十年度毒聲字第四四三號裁
    定令入戒治處所施以強制戒治一年，嗣經戒治所評定合格，
    認無繼續戒治之必要，經臺灣臺北地方法院檢察署檢察官聲
    請本院以九十年度毒聲字第二○七九號裁定停止戒治，所餘
    戒治期間，付保護管束（甲○○於九十年十一月七日出所）
    ，再經臺灣臺北地方法院檢察署檢察官聲請本院以九十一年
    度毒聲字第一九六號裁定撤銷停止戒治，令入戒治處所施以
    強制戒治，甲○○於九十一年十月二十三日戒治期滿出所，
    該次連續施用第一級毒品犯行同時經本院以九十一年度訴緝
    字第一一八號判決判處有期徒刑一年一月確定，並與前開施
    用第二級毒品罪所判處之刑期定應執行刑有期徒刑一年七月
    確定。於九十五年四月間，因犯施用第一級毒品罪，經本院
    以九十五年度訴字第三二四號判決判處有期徒刑一年確定，
    嗣經本院以九十六年度聲減字第三七五號裁定減為有期徒刑
    六月確定，於九十六年七月十六日因縮短刑期執行完畢出監
    。於九十七年六月間，因犯施用第一級毒品罪，經臺灣板橋
    地方法院以九十七年度訴字第二二三七號判決判處有期徒刑
    一年確定，於九十八年八月二十八日縮刑期滿，同年月二十
    九日因縮短刑期執行完畢出監。
(二)證據部分：被告甲○○於本院準備程序及審理中之自白（見
    本院九十九年四月十五日準備程序筆錄、審判筆錄）、臺北
    市政府警察局萬華分局查獲涉嫌毒品危害防制條例毒品初步
    鑑驗報告書、扣案物品之照片列印資料、臺灣臺北地方法院
    檢察署檢察官八十九年度毒偵字第二一六五號不起訴處分書
    、本院九十年度易字第一○一七號刑事判決、九十年度毒聲
    字第四四三號刑事裁定、九十年度毒聲字第二○七九號刑事
    裁定、九十一年度訴緝字第一一八號刑事判決、九十五年度
    訴字第三二四號刑事判決、臺灣板橋地方法院九十七年度訴
    字第二二三七號刑事判決。
二、查海洛因屬毒品危害防制條例第二條第二項第一款所稱之第
    一級毒品，甲基安非他命則為同條項第二款所稱之第二級毒
    品。核被告所為，係犯毒品危害防制條例第十條第一項之施
    用第一級毒品罪及同條第二項之施用第二級毒品罪。其持有
    第一級毒品海洛因、第二級毒品甲基安非他命之低度行為分
    別為施用第一級毒品海洛因及第二級毒品甲基安非他命之高
    度行為所吸收，均不另論罪。被告以一施用行為同時觸犯上
    開二罪名，為想像競合犯，應依刑法第五十五條之規定，從
    一重依毒品危害防制條例第十條第一項之施用第一級毒品罪
    處斷。查被告於九十七年六月間，因犯施用第一級毒品罪，
    經臺灣板橋地方法院以九十七年度訴字第二二三七號判決判
    處有期徒刑一年確定，於九十八年八月二十八日縮刑期滿，
    同年月二十九日因縮短刑期執行完畢出監，有臺灣高等法院
    被告前案紀錄表在卷可按，是被告受有期徒刑執行之完畢後
    ，五年以內故意再犯本案有期徒刑以上之罪，為累犯，應依
    刑法第四十七條第一項之規定，加重其刑。爰審酌被告前經
    觀察勒戒、強制戒治之矯治處遇、刑罰科處及執行完畢後，
    猶為本案之施用第一級毒品海洛因、第二級毒品甲基安非他
    命之行為，然其所為主要係戕害自身，並未直接積極損害他
    人之利益，犯罪之動機、目的、手段、生活狀況、智識程度
    暨犯罪後坦承犯行之態度等一切情狀，量處如主文所示之刑
    。
三、至扣案之第一級毒品海洛因一包（不含包裝袋，淨重零點一
    一六零公克，驗餘淨重為零點一一四零公克），應依毒品危
    害防制條例第十八條第一項前段之規定，不問屬於犯人與否
    ，宣告沒收銷燬之。又包裝上開第一級毒品海洛因之包裝袋
    一個，有防止第一級毒品海洛因裸露、逸出及潮濕之功用，
    並便於攜帶，為供被告施用第一級毒品海洛因所用之物，且
    為被告所有，業據被告供承在卷，爰依刑法第三十八條第一
    項第二款規定沒收之。
四、另本案為適用簡式審判程序之案件，依刑事訴訟法第三百十
    條之二之規定，此有罪判決書之製作，準用刑事訴訟法第四
    百五十四條之規定，附此敘明。
據上論斷，應依刑事訴訟法第二百七十三條之一第一項、第二百
九十九條第一項前段、第三百十條之二、第四百五十四條第二項
，毒品危害防制條例第十條第一項、第二項、第十八條第一項前
段，刑法第十一條前段、第五十五條、第四十七條第一項、第三
十八條第一項第二款，判決如主文。
本案經檢察官鄭深元到庭執行職務
中    華    民    國    99    年    4     月    19    日
                  刑事第十一庭  法  官  黃紹紘
以上正本證明與原本無異。
如不服本判決應於收受送達後十日內向本院提出上訴書狀，並應
敘述具體理由；其未敘述上訴理由者，應於上訴期間屆滿後二十
日內向本院補提理由書（均須按他造當事人之人數附繕本）「切
勿逕送上級法院」。告訴人或被害人如對於本判決不服者，應具
備理由請求檢察官上訴，其上訴期間之計算係以檢察官收受判決
正本之日期為準。
                                書記官  陳靜君
中    華    民    國    99    年    4     月    27    日
附錄本案論罪科刑所犯法條全文
毒品危害防制條例第十條
施用第一級毒品者，處六月以上五年以下有期徒刑。
施用第二級毒品者，處三年以下有期徒刑。
附件：
臺灣臺北地方法院檢察署檢察官起訴書
                                     99年度毒偵字第506號
    被      告  甲○○  男  44歲（民國○○年○月○○日生）
                        籍設臺北市○○區○○路329巷26號4
                            樓
                        現居臺北縣中和市○○路699巷2弄12
                        國民身分證統一編號：Ｚ000000000號
上列被告因涉犯毒品危害防制條例案件，已經偵查終結，認應該
提起公訴，茲將犯罪事實及證據並所犯法條分敘如下：
            犯罪事實
一、甲○○前於民國97年3 月間因施用毒品案件，經臺灣板橋地
    方法院於97年6 月27日，以97年度訴字第2237號判決判處有
    期徒刑1年確定，並於98年8月28日執行完畢。其於87年間因
    施用第二級毒品安非他命案件，經臺灣臺北地方法院於87年
    7月23日以87年度易字第1712號為免刑判決確定；復於89年
    間因施用第二級毒品安非他命案件，經臺灣臺北地方法院裁
    定送觀察、勒戒後，因無繼續施用毒品傾向，於89年7月21
    日執行完畢釋放，並經本署檢察官於89年7月25日以89年毒
    偵字第2165號不起訴處分確定；又於90年間因施用毒品案件
    ，經裁定送強制戒治，於91年10月22日執行完畢。
二、詎甲○○明知海洛因、甲基安非他命係毒品危害防制條例所
    規定之第一級、第二級毒品，不得非法持有、施用，復基於
    施用第一級毒品及第二級毒品之犯意，於99年1月23日下午1
    時許，在臺北縣中和市○○路699巷2弄12號4樓住處內，以
    將海洛因加水稀釋置於注射針筒，再注射至身體血管之方式
    ，施用第一級毒品海洛因；另於99年1月24日為警採集尿液
    回溯96小時內之某日時，在不詳地點，施用第二級毒品安非
    他命、甲基安非他命。嗣於99年1月24日下午5時35分許，甲
    ○○行經臺北市○○區○○街66巷口，因形跡可疑為警盤查
    ，主動提出並扣得其所有且供己施用之第一級毒品海洛因1
    包（毛重0.3 160公克，淨重0.1160公克，經取樣部分檢驗
    用罄，驗餘淨重0.1140公克）。
三、案經臺北縣政府警察局中和分局報告偵辦。
        證據並所犯法條
一、證據清單及待證事實：
    ┌──┬─────────┬───────────┐
    │編號│  證  據  名  稱  │  待  證  事  實      │
    ├──┼─────────┼───────────┤
    │1   │被告甲○○之供述  │被告於上開時、地施用及│
    │    │                  │持有第一級毒品海洛因之│
    │    │                  │事實。                │
    ├──┼─────────┼───────────┤
    │2   │臺灣尖端先進生技醫│被告施用第一級毒品海洛│
    │    │藥股份有限公司濫用│因、第二級毒品甲基安非│
    │    │藥物檢驗報告1紙   │他命之事實。          │
    ├──┼─────────┼───────────┤
    │3   │扣案第一級毒品海洛│被告施用及持有第一級毒│
    │    │因1包、交通部民用 │品海洛因之事實。      │
    │    │航空局航空醫務中心│                      │
    │    │99年1月27日航藥鑑 │                      │
    │    │字第0990689號毒品 │                      │
    │    │鑑定書1紙         │                      │
    └──┴─────────┴───────────┘
二、核被告所為，係犯毒品危害防制條例第10條第1項、第2項之
    施用第一級毒品及施用第二級毒品罪嫌。其施用第一級毒品
    海洛因及第二級毒品安非他命、甲基安非他命前後持有海洛
    因、安非他命、甲基安非他命之行為，應為施用海洛因、安
    非他命及甲基安非他命之高度行為所吸收，不另論罪。被告
    所犯上開二罪嫌，犯意各別、行為互殊，請予分論併罰。被
    告有如犯罪事實欄所述之前案紀錄，有本署刑案資料查註紀
    錄表附卷可參，被告於有期徒刑執行完畢後，5年以內故意
    再犯本件有期徒刑以上之罪，為累犯，請依刑法第47條第1
    項規定加重其刑。
    扣案之第一級毒品海洛因1包請依毒品危害防制條例第18條
    第1項前段規定宣告沒收並諭知銷燬。
三、依刑事訴訟法第251條第1項提起公訴。
    此  致
臺灣臺北地方法院
中    華    民    國    99    年    2     月    26    日
                              檢  察  官  王  育  珍
本件正本證明與原本無異
中    華    民    國   099    年    3     月    9     日
                              書  記  官  林  立  中
所犯法條：
毒品危害防制條例第10條
施用第一級毒品者，處 6 月以上 5 年以下有期徒刑。
施用第二級毒品者，處 3 年以下有期徒刑。

司法院資訊處製作；財團法人民間司法改革基金會備份。
